# 请教各位大神，非同一控制下合并

提问人：萧然 2016 时间：2016-06-13 20:50:08
A公司出资 1385 万成立B公司，Ｂ公司出资 800 万购买C公司67.5%股权，然后又支付 500 万，购买C公司7.5%股权，其中 30 万用于增资，剩余 470 万计入C公司资本公积。B和C之前无关联关系。请教各位合并抵消分录如何做？合并报表的编制应注意哪些？ 在线等。
。。。

回答人：chenyiwei
首先要合理确定购买日，此处先假设67.5%股权的收购和7.5%的增资是一揽子交易，同时完成。 因为这是非同一控制下合并，合并成本为 1300 万元，对应取得C的可辨认净资产公允价值份额为接受该 500 万元增资后的C公司可辨认净资产公允价值的 75 ％，这两者的差额即为A或B合并报表层面应确认的对C的合并商誉或负商誉；购买日新增的少数股权＝接受该 500 万元增资后的C公司可辨认净资产公允价值的 25 ％。

提问人：萧然 2016 时间：2016-06-14 10:39:06
再次请教大神，收购与增资是一揽子交易， 5 月 10 日同时完成。购买日当天未做确认处理，月末直接编制合并是否可以？另协议约定，收购完成前实现的利润由少数股东完全享有，收购完成后实现利润由全部股东共同享有。C公司 5 月 10 至 31 日未分配利润 138万，累计未分配利润 238 万。 借：实收资本 130 万 资本公积 470 万 未分配利润 238 万 商誉 49.45万 贷：长期股权投资 1300 万 少数股东权益 32.5万
上述抵消分录是否正确？ 目前要求，资产负债表里要合并C公司累计未分配利润 238 万，利润表只合并 5 月 10 日至 30 日的 138 万*0.75，这样操作会导致资产负债表与利润表数据不平衡，在利润表里天添加一行列示合并前实现利润是否妥当？

回答人：chenyiwei
合并报表不能体现“合并前实现利润”，合并前的未分配利润可以全部归入少数股东权益，计入合并报表层面留存收益的是从购买日开始累积的被购买方净利润中归属母公司的部分。